# 两次增资，如何在一个验资报告一起出具

提问人：18640367578 时间：2019-11-02 06:30:15
请教陈版 @chenyiwei，陈老师，请教一下，公司前一次增资由原股东按照持股同比例增资，后又引进 2 个新的投资者，原股东增资时为出具验资报告，现在引进新股东后想就两次验资在同一份验资报告里出具，那这份验资报告的格式改如何撰写呢？是就每一次增资分别进行描述同时就每一份增资完成的股权变动及股权比例做一个说明，还是直接可以将两次增资在一段里描述，就最终股权变动情况和股权比例进行统一说明？

回答人：chenyiwei
建议采用 “就每一次增资分别进行描述同时就每一份增资完成的股权变动及股权比例做一个说明” 的处理方式。